---
title: "Proyecto_Simu"
output: html_document
date: "2024-10-05"
---
```{r, message=FALSE,  warning=FALSE}
if(!require(dplyr)){install.packages('dplyr')}
library(dplyr)
if(!require(readxl)){install.packages("readxl")}
library(readxl)
if(!require(lubridate)){install.packages('lubridate')}
library(lubridate)

```


## Ordenamos la variable "Date Time Stamp"

```{r}
# Ordenar los datos por la columna 'Date Time Stamp' de forma creciente
Datos_ordenados <- Datos %>%
  arrange(`Date Time Stamp`)
# Ver los primeros registros del dataframe ordenado
head(Datos_ordenados)
View(Datos_ordenados)
```
## Limpieza de datos:





















## Análisis del comportamiento de los tiempos de llegadas 
```{r}
install.packages("ggplot2")
library(ggplot2)
# Extraer el día y la hora
Datos$dia <- format(Datos$`Date Time Stamp`, "%d")  # Extraer el día del mes
Datos$hora <- format(Datos$`Date Time Stamp`, "%H")  # Extraer la hora

# Convertir la columna de horas a numérica
Datos$hora <- as.numeric(Datos$hora)
# Crear el histograma por días
ggplot(Datos, aes(x = hora)) +
  geom_histogram(binwidth = 1, fill = "lightblue", color = "black") +  # Histograma de horas
  facet_wrap(~ dia, ncol = 4) +  # Dividir por día, 4 histogramas por fila
  labs(title = "Distribución de llamadas por hora en los 22 días",
       x = "Hora del día",
       y = "Número de llamadas") +
  theme_minimal()

```
Hemos observado que los tiempos de llegada de las llamadas presentan un comportamiento que varía según la segmentación de las horas de trabajo a lo largo del día. Esto sugiere que existen patrones específicos de comportamiento vinculados a los turnos laborales dentro de la empresa.


### ANÁLISIS DIA 1

```{r}
Datos$hora <- format(Datos$`Date Time Stamp`, "%H")
# Contar la frecuencia de llamadas por cada hora
frecuencia_por_hora <- Datos %>%
  group_by(hora) %>%
  summarise(frecuencia = n())

# Mostrar los resultados
print(frecuencia_por_hora)

install.packages("ggplot2")
library(ggplot2)

# Graficar la frecuencia de llamadas por hora
ggplot(frecuencia_por_hora, aes(x = hora, y = frecuencia)) +
  geom_bar(stat = "identity", fill = "lightblue", color = "black") +
  labs(title = "Frecuencia de llamadas por hora",
       x = "Hora del día",
       y = "Número de llamadas") +
  theme_minimal()

```


